臺灣花蓮地方法院刑事判決　　　　　　　 96年度易字第335號
公　訴　人　臺灣花蓮地方法院檢察署檢察官
被　　　告　甲○○
上列被告因詐欺案件，經檢察官提起公訴（96年度偵字第1913號
、第3162號、第3253號），被告於準備程序進行中，就被訴事實
為有罪之陳述，經本院合議庭裁定由受命法官獨任進行簡式審判
程序，並判決如下：
    主  文
甲○○幫助意圖為自己不法之所有，以詐術使人將本人之物交付
，累犯，處有期徒刑肆月，如易科罰金，以銀元佰元即新臺幣
玖佰元折算壹日；減為有期徒刑貳月，如易科罰金，以銀元佰
元即新臺幣玖佰元折算壹日。
    事實及理由
一、本件犯罪事實及證據，除證據部分補充「被告甲○○於準備
    程序及審理時之自白」外，其餘均引用附件起訴書之記載。
二、查被告行為後，刑法部分條文及刑法施行法業於民國 94年2
    月2日經總統令修正公布，並於95年7月1 日施行，又參酌最
    高法院95年刑事庭第8 次及第21次會議決議中關於法律變更
    之比較適用原則：刑法（乃指修正後之現行法）第2條第1項
    之規定，係規範行為後法律變更所生新舊法律比較適用之準
    據法，於刑法施行後，應適用該法第2條第1項之規定，為「
    從舊從輕」之比較；另於比較時應就罪刑有關之共犯、未遂
    犯、想像競合犯、牽連犯、連續犯、結合犯，以及累犯加重
    、自首減輕暨其他法定加減原因（如身分加減）與加減比例
    等一切情形，本於統一性及整體性原則，綜其全部罪刑之結
    果而為比較，然從刑則附屬於主刑，除法律有特別規定者外
    ，依主刑所適用之法律，又如僅法條文字修正（如刑法第28
    條、第30條、第55條），無有利、不利情形，則非所謂法律
    有修正，應適用裁判時法。則本案涉及法律變更部分經附表
    所示比較新舊法之結果，修正後之規定並非較有利於被告，
    是依刑法第2條第1項前段規定，有關修正部分自應適用修正
    前刑法之規定，合先敘明。核被告所為，係犯刑法第30條第
    1項、第339條第1 項之幫助詐欺取財罪。復按幫助犯之處罰
    得按正犯之刑減輕之，爰減輕被告之刑。被告有起訴書犯罪
    事實欄所載之前科紀錄及執行情形，此有臺灣高等法院被告
    前案紀錄表乙份在卷可查，其受有期徒刑執行完畢，5 年內
    再犯本件有期徒刑以上之罪，為累犯，應依修正前刑法第47
    條規定加重其刑，並依法先加後減。爰審酌被告提供系爭帳
    戶之存摺、提款卡、密碼供他人犯罪使用，造成犯罪偵查困
    難，幕後犯罪者逍遙法外，致使此類詐欺犯罪手法層出不窮
    ，危害交易秩序及社會治安，暨其素行、智識程度、生活狀
    況、坦承犯行之態度等一切情狀，量處如主文所示之刑。又
    查被告犯罪係在96年4 月24日以前，合於中華民國九十六年
    罪犯減刑條例第2條第1項第3款之規定，應就其宣告刑減刑2
    分之1 （至被告雖經通緝，惟經通緝時間係於上揭條例施行
    後即96年11月6日，核與上揭條例第5條不得減刑之規定不符
    ，附此說明），並就宣告刑及減得之刑均依修正前刑法第41
    條第1 項前段之規定為諭知易科罰金之折算標準，以資懲儆
    。至系爭帳戶之存摺、提款卡雖為被告供本件幫助詐欺取財
    罪所用之物，惟未扣案，亦無證據證明現仍存在，為免將來
    執行困難，爰不予宣告沒收，併此敘明。
三、依刑事訴訟法第299條第1項前段、第273條之1第1項、第310
    條之2、第454條，刑法第2條第1項前段、第339條第1項、第
    30條第1項、第2項，修正前刑法第47條、第41條第1 項前段
    ，中華民國九十六年罪犯減刑條例第2條第1項第3款、第7條
    、第9條，罰金罰鍰提高標準條例第1條前段，修正前罰金罰
    鍰提高標準條例第2 條，現行法規所定貨幣單位折算新臺幣
    條例第2條，判決如主文。
四、如不服本判決，得於收受判決正本後10日內，向本院提起上
    訴（上訴狀應記載具體上訴理由並應抄附繕本）。
本案經檢察官李子春到庭執行職務
中　　華　　民　　國　　96　　年　　11　　月　　21　　日
　　　　　　      刑事第一庭  法 官  吳韻馨
上列正本證明與原本無異。
如對本判決不服，應於送達後10日內，向本院提出上訴狀（上訴
狀應記載具體上訴理由並應抄附繕本）告訴人或被害人如對於本
判決不服者，應具備理由請求檢察官上訴，其上訴期間之計算係
以檢察官收受判決正本之日期為準。
中　　華　　民　　國　　96　　年　　11　　月　　21　　日
                              書記官
附表：
┌───┬───────┬────────┬──────┐
│比較  │修正前刑法於本│（修正後）刑法於│依從舊從輕原│
│法條  │案適用之法律效│本案適用之法律效│則比較結果  │
│      │果            │果              │            │
├───┼───────┼────────┼──────┤
│刑法第│應適用累犯規定│（本條移列為同條│本條從修正後│
│47條  │，加重本刑至2 │第1項）同修正前 │刑法未較有利│
│      │分之1         │刑法之法律效果  │於被告      │
├───┼───────┼────────┼──────┤
│刑法第│依修正前罰金罰│如易科罰金，以新│本條從修正前│
│41條第│鍰提高標準條例│臺幣1,000元、   │刑法較有利於│
│1項前 │第2條（現已刪 │2,000元或3,000元│被告        │
│段    │除）規定，易科│折算1日         │            │
│      │罰金數額提高為│                │            │
│      │100倍，如易科 │                │            │
│      │罰金，以銀元  │                │            │
│      │300元即新臺幣 │                │            │
│      │900元折算1日  │                │            │
├───┴───────┴────────┴──────┤
│綜合比較結果：修正後之刑法並非較有利於被告，故本案有關│
│修正部分應適用修正前刑法。                            │
└───────────────────────────┘
附錄本判決論罪之法律條文：
中華民國刑法第339條：
（普通詐欺罪）
意圖為自己或第三人不法之所有，以詐術使人將本人或第三人之
物交付者，處5年以下有期徒刑、拘役或科或併科1千元以下罰金
。
以前項方法得財產上不法之利益或使第三人得之者，亦同。
前二項之未遂犯罰之。
